【裁判字號】    97,易,433
【裁判日期】    970320
【裁判案由】    竊盜
【裁判全文】
臺灣高雄地方法院刑事判決               97年度易字第433號
公  訴  人  臺灣高雄地方法院檢察署檢察官
被      告  乙○○
上列被告因竊盜案件，經檢察官提起公訴（97年度偵字第5467號
），被告於準備程序中就被訴事實為有罪之陳述，經本院告知簡
式審判程序之旨，並聽取被告與公訴人之意見後，本院合議庭裁
定由受命法官獨任進行簡式審判程序，判決如下：
    主  文
乙○○共同犯攜帶兇器竊盜罪，累犯，處有期徒刑捌月。
    事  實
一、乙○○前因竊盜等案件，分別經本院以93年度易字第1397號
    、95年度易字第130 號判處有期徒刑7 月、5 月，經定應執
    行刑有期徒刑11月，上開之刑與其因竊盜經本院以94年度簡
    上字第447 號判處有期徒刑6 月之刑接續執行，而於民國95
    年8 月10日縮短刑期執行完畢，詎其不知悔改，於97年2 月
    14日下午某時，在高雄市小港區○○○路1 之5 號，與一不
    詳姓名、年籍之成年人，共同為其不法之所有而基於竊盜之
    犯意聯絡，由該不詳姓名、年籍之人持具有危險性之剪具及
    拔釘工具各1 支，竊取甲○○於上址之室內電燈配線用電線
    （約重6 公斤）及裝置於牆壁之不銹鋼防盜窗外框（約重1
    公斤）等物，由乙○○撿取而竊盜得手，嗣於乙○○欲離開
    之際為警查獲，而查悉上情。
二、案經被害人甲○○訴由高雄市政府警察局小港分局報告臺灣
    高雄地方法院檢察署檢察官偵查起訴。
    理  由
一、訊據被告乙○○對於前開犯罪事實坦承不諱，並有證人即告
    訴人甲○○於偵訊及警詢之證述可參，此外並有照片4 張、
    搜索扣押筆錄、扣押物品目錄表、贓物認領保管單各1 份附
    卷足憑，足見被告前開任意性自白與事實相符，被告犯行堪
    予認定，應依法論罪科刑。
二、按刑法第321 條第1 項第3 款之攜帶兇器竊盜罪，係以行為
    人攜帶兇器竊盜為其加重條件，此所謂兇器，其種類並無限
    制，凡客觀上足對人之生命、身體、安全構成威脅，具有危
    險性之兇器均屬之，且祇須行竊時攜帶此種具有危險性之兇
    器為已足，並不以攜帶之初有行兇之意圖為必要（最高法院
    79年臺上字第5253號判例意旨參照）。查與被告共同行竊之
    不詳之人竊取上開電線及窗框時，其所持用之剪具及拔釘工
    具各1 支雖未扣案，然以該工具分別足以剪斷室內電燈配置
    之電線及將不銹鋼製窗框外之釘子拔起，自應屬尖銳鋒利及
    質地堅硬之物，對人之生命、身體均具有相當程度之危險性
    ，足供兇器使用，應屬兇器無訛。是核被告所為，係犯刑法
    第321 條第1 項第3 款攜帶凶器竊盜罪。被告與上開不詳姓
    名、年籍之成年人有犯意之聯絡與行為之分擔，應論以共同
    正犯。被告前因竊盜、詐欺案件，分別經本院以93年度易字
    第1397號、95年度易字第130 號判處有期徒刑7 月、5 月，
    經定應執行刑有期徒刑11月，又因犯竊盜罪，經本院以94年
    度簡上字第447 號判處有期徒刑6 月，上開之刑接續執行，
    而於95年8 月10日縮短刑期執行完畢，此有臺灣高等法院被
    告前案紀錄表在卷可佐，其於徒刑執行完畢5 年之內故意再
    犯本件有期徒刑以上之罪，為累犯，應依法加重其刑。爰審
    酌被告前有多次竊盜前科，此有前揭被告前案紀錄表可資佐
    證，足見被告對於他人之權益甚不尊重，被告於偵審中供詞
    反覆，雖終坦承犯行，然難謂已有悔意，惟其竊得之物均已
    發還被害人，造成被害人之損害有限等一切情狀，檢察官具
    體求刑有期徒刑1 年1 月，尚嫌稍重，而量處如主文所示之
    刑。至檢察官雖請求併行諭知強制工作之保安處分，惟按保
    安處分係針對受處分人將來之危險性所為之處置，以達教化
    、治療之目的，為刑罰之補充制度。我國現行刑法採刑罰與
    保安處分雙軌制，係在維持行為責任之刑罰原則下，為協助
    行為人再社會化之功能，以及改善行為人潛在之危險性格，
    期能達成根治犯罪原因、預防犯罪之特別目的。是保安處分
    中之強制工作，旨在對嚴重職業性犯罪及欠缺正確工作觀念
    或無正常工作因而犯罪者，強制其從事勞動，學習一技之長
    及正確之謀生觀念，使其日後重返社會，能適應社會生活。
    竊盜犯贓物犯保安處分條例第3 條第1 項規定，即係本於保
    安處分應受比例原則之規範，使保安處分之宣告，與行為人
    所為行為之嚴重性、行為人所表現之危險性及對於行為人未
    來行為之期待性相當之意旨而制定，而由法院視行為人之危
    險性格，決定應否令入勞動處所強制工作，以達預預防之目
    的（最高法院91年度臺上字第4625號刑事判決意旨參照），
    本院審酌被告前雖多次有竊盜之前科，然此已經本院於量刑
    時與其他情狀一併參酌，而被告之行為與以竊盜為常習者仍
    屬有間，難認除透過強制工作之方式外，被告於未來再犯之
    可能已無從透過施予刑罰降低之，亦無其他證據足認有命被
    告強制工作之必要，是本院審酌後認本件尚無庸施以強制工
    作之保安處分。至於本件用以竊盜之剪具及拔釘工具各1 支
    ，為被告之共犯持以竊盜之物，惟因未扣案，且亦非違禁品
    ，為避免日後執行困難，爰不併諭知沒收，附此敘明。
據上論斷，應依刑事訴訟法第273 條之1 第1 項、第284 條之1
、第299 條第1 項前段，刑法第28條、第321 條第1 項第3 款、
第47條第1 項，判決如主文。
本案經檢察官丙○○到庭執行職務。
中    華    民    國    97    年    3     月    20    日
                  刑事第三庭    法  官  蔡書瑜
以上正本證明與原本無異。
如不服本判決應於收受本判決後10日內向本院提出上訴書狀，並
應敘述具體理由，如未敘述上訴理由者，應於上訴期間屆滿後20
日內補提理由書狀於本院（均須按他造當事人之人數附繕本）「
切勿逕送上級法院」。
中    華    民    國    97    年    3     月    20    日
                                書記官  邱靜銘
附錄法條：中華民國刑法第321條
犯竊盜罪而有左列情形之一者，處六月以上、五年以下有期徒刑
：
一、於夜間侵入住宅或有人居住之建築物、船艦或隱匿其內而犯
    之者。
二、毀越門扇、牆垣或其他安全設備而犯之者。
三、攜帶兇器而犯之者。
四、結夥三人以上而犯之者。
五、乘火災、水災或其他災害之際而犯之者。
六、在車站或埠頭而犯之者。
前項之未遂犯罰之。


司法院資訊處製作；財團法人民間司法改革基金會備份。
